臺灣板橋地方法院交通事件裁定　　　 100年度交聲字第1487號
原處分機關　臺北市交通事件裁決所
異　議　人
即受處分人　李東陽
上列異議人即受處分人因違反道路交通管理處罰條例案件，對於
臺北市交通事件裁決所中華民國100 年4 月22日以北市裁罰字第
裁22-ZBB674298號號所為之處分（原舉發案號：內政部警政署國
道公路警察局公警局交字第ZBB674298 號），聲明異議，本院裁
定如下：
    主  文
異議駁回。
    理  由
一、原處分意旨略以：異議人即受處分人李東陽於民國99年11月
    12日上午10時50分許，駕駛車牌號碼4727-QV 號自用小客車
    ，行經國道一號北上135.85公里處（苗栗縣境內），屬最高
    速限時速100 公里之路段，以時速117 公里之速度超速行駛
    違規，經內政部警政署國道公路警察局第二警察隊造橋分隊
    （下稱造橋分隊）員警測速後逕行舉發，爰依道路交通管理
    處罰條例第33條第1 項第1 款、第63條第1 項第1 款之規定
    ，裁處異議人罰鍰新臺幣（下同）3,000 元，並記違規點數
    1 點。
二、本件異議人則以：本件係採證照片中有兩部車，伊是在後面
    的車輛，照片內有兩部車就有爭議，員警雖表示儀器不會有
    狀況，伊並未超速違規，為此聲明異議，請求撤銷原處分云
    云。
三、按汽車行駛高速公路及快速公路，應依速限標誌指示，高速
    公路及快速公路交通管制規則第5 條第1 項前段定有明文。
    又汽車行駛於高速公路、快速公路或設站管制之道路，不遵
    使用限制、禁止、行車管制及管理事項之管制規則而有行車
    速度超過規定之最高速限或低於規定之最低速限者，處汽車
    駕駛人3 千元以上6 千元以下罰鍰，並予記違規點數1 點，
    道路交通管理處罰條例第33條第1 項第1 款、第63條第1 項
    第1 款復有明定。次按汽車駕駛人之行為經以科學儀器取得
    證據資料證明其行為違規，當場不能或不宜攔截製單舉發者
    ，得逕行舉發；科學儀器應採固定式，並定期於網站公布其
    設置地點，但汽車駕駛人之行為屬行車速度超過規定之最高
    速限者，不在此限；對於行車速度超過規定之最高速限之違
    規行為，採用固定或非固定式科學儀器取得證據資料證明者
    ，於高速公路、快速公路須至少於3 百公尺前，明顯標示之
    ，同條例第7 條之2 第1 項第7 款、第2 項及第3 項亦分別
    定有明文。
四、經查：本件異議人於99年11月12日上午10時50分許，有駕駛
    上開自用小客車，行經國道一號高速公路北上135.85公里處
    之事實，業據異議人自承不諱，並有採證照片1 張在卷可稽
    ，堪予認定。異議人駕車行經上開地點時，以117 公里時速
    行車，超速17公里之事實，亦經舉發員警謝文強於100 年5
    月26日本院訊問時證稱：「（問：你有無在99年11月12日上
    午10時50分許，在國道一號北上135.85公里處，取締車號47
    27-QV 自小客車的超速違規事件？）有。當時我在執行測速
    照相勤務。」、「（問：本件違規事件是你們在現場測速照
    相的嗎？）是的。」明確，並有前揭採證照片1 張在卷可稽
    。又查，本件舉發乃經造橋分隊員警以雷射測速照相設備之
    科學儀器拍照採證，該雷射測速設備業經檢驗合格乙節，另
    有內政部警政署國道公路警察局第二分隊10 0年4 月7 日公
    警二交字第1000270925號函暨檢送之合格證書1 件在卷可稽
    ，足認本件舉發所使用之雷射測速設備，其準確性要無疑義
    。再者，本件測速地點前方550 公尺處（即北上136.4 公里
    處）之水泥護欄上，設置有「前有測速照相」之警告標示牌
    （其下方另有「136.4 」字樣之標牌），已明確告知用路人
    應依道路速限標誌行駛之事實，另有現場照片1 張及本院公
    務電話紀錄1 紙附卷可憑，亦堪認本件舉發符合道路交通管
    理處罰條例第7 條之2 第3 項關於「快速公路須至少於3百
    公尺前明顯標示」之規定，舉發機關因此以科學測速儀器取
    得異議人超速違規之證據資料後逕行舉發，於法即無不合。
    末查本件採證所用之雷射測速照相設備，測速時乃以十字標
    記鎖定一輛行進中車輛，投射雷射光波束而測得速度，與其
    他未鎖定之車輛無關，復據證人於上開本院訊問時具結證稱
    ：「（問：你們進行雷射測速照相時，如果前方有兩輛車輛
    時，有無可能將前面超速的車輛測成後面那輛的未超速的車
    輛？）相片裡面還有一個十字絲，這是一個瞄準點。」、「
    （問：所以照片所顯示的超速車速，是依據十字絲所指的車
    輛的時速？）是的。」、「（問：你們要瞄準車輛時，是人
    工操作還是自動測速？）人工操作，我們認為可能超速時，
    就會用雷射槍測速，照相器材顯示有無超過113 ，因為該大
    型遊覽車沒有超過113 ，所以我們就沒有拍攝他的照片。」
    等語綦詳；而觀諸卷附之採證照片，被告車輛正後方確實顯
    示有類似射擊時瞄準用之白色十字標記，足認員警鎖定進行
    測速之車輛，確係被告駕駛之4727-QV 號自用小客車，甚為
    明確，至於異議人右前方之大型遊覽車是否超速一事，與本
    案舉發並無關連，縱使該大型遊覽車當時亦有超速之違規，
    惟仍不能逕此推論異議人駕駛車輛即未超速。故異議人辯稱
    ：伊常行經該路段，都會控制車速在100 左右，舉發照片中
    ，伊係在左後面的車輛，別人的車在前面，一張照片兩台車
    就有爭議、人工操作即有可能沒有瞄準好云云，洵屬無據，
    且未提出其他證據供本院審酌，是異議人所辯，要難採信。
五、綜上所述，異議人於前述時、地，確有汽車行駛高速公路速
    度超過規定最高速限、未滿20公里之違規行為，堪予認定。
    從而原處分機關援引首揭規定，裁處罰鍰3,500 元，並記違
    規點數1 點，於法並無違誤，應予維持。本件異議人之異議
    為無理由，應予駁回。
六、據上論斷，應依道路交通管理處罰條例第87條第2 項，道路
    交通事件處理辦法第18條，裁定如主文。
中    華    民    國   100    年    8     月    19    日
                  交通法庭  法  官  陳伯厚
以上裁定正本證明與原本無異。
對於本件裁定如有不服，應於送達後5 日內，向本院提出抗告書
狀，敘述抗告之理由，抗告於臺灣高等法院。
                            書記官  高建華
中    華    民    國  100     年    8     月    19    日